臺灣桃園地方法院小額民事判決
111年度壢小字第588號
原      告  李知蓉  
被      告  林奕辰  


            羅文德  
            徐迪惠  

上列當事人間請求損害賠償(交通)事件，本院於民國111年5月9
日言詞辯論終結，判決如下：
    主    文
一、被告甲○○應給付原告新臺幣（下同）53,684元。
二、原告其餘之訴駁回。
三、訴訟費用1,000元，由被告甲○○負擔887元，餘由原告負擔。
四、本判決原告勝訴部分得假執行。
　　理由要領
一、按民事訴訟法第436條之8第1項規定：「關於請求給付金錢
    或其他代替物或有價證券之訴訟，其標的金額或價額在新台
    幣十萬元以下者，適用本章所定之小額程序。」同法第436
    條之18規定：「判決書得僅記載主文，就當事人有爭執事項
    ，於必要時得加記理由要領。」
二、原告主張
　　被告甲○○前於民國111年1月7日9時許，駕駛車號0000-00號
    自小客車（下稱肇事B車），行駛至國道一號南向82.5公里
    處，因過失撞擊前方被告丙○○駕駛之車號000-0000號自小客
    車（下稱肇事A車）；隨後被告乙○○駕駛車號000-0000號自
    小客車（下稱肇事C車），再撞擊前方肇事B車，並推撞肇事
    A車，致肇事A車再推撞原告所駕駛之車號000-0000號自小客
    車（下稱系爭車輛）。原告因而支出系爭車輛之必要修復費
    用共60,550元。爰依民法侵權行為之規定，提起本件訴訟等
    語，並聲明：被告應連帶給付原告60,550元。
三、被告答辯
（一）被告甲○○答辯
　　　被告丙○○就本件事故亦有過失，且原告請求金額應計算折
      舊等語。並聲明：原告之訴駁回。
（二）被告丙○○答辯
　　　其是遭推撞，就本件事故並無過失等語。並聲明：原告之
      訴駁回。
（三）被告乙○○答辯
　　　其有和被告林亦辰達成和解，其不知道前車的狀況等語。
      並聲明：原告之訴駁回
四、是依上開說明，以下僅就（一）被告丙○○、乙○○是否應負損
    害賠償責任？（二）原告得請求賠償之金額若干？記載理由
    要領如下：
（一）被告丙○○、乙○○是否應負損害賠償責任？
　　⒈按民法第191條之2規定：「汽車、機車或其他非依軌道行
      駛之動力車輛，在使用中加損害於他人者，駕駛人應賠償
      因此所生之損害。但於防止損害之發生，已盡相當之注意
      者，不在此限。」次按道路交通安全規則第94條第1項規
      定：「汽車在同一車道行駛時，除擬超越前車外，後車與
      前車之間應保持隨時可以煞停之距離。」
　　⒉查系爭車輛於事故發生前減速煞停，肇事A車於系爭車輛後
      方亦減速煞停，肇事A車隨即遭碰撞並向前推撞系爭車輛
      ，系爭車輛遭推撞後向前移動並再度煞停；隨後肇事A車
      二度遭撞擊，惟並未再次推撞系爭車輛等情，有系爭車輛
      之行車紀錄器影像截圖在卷可參（見本院卷第44、45頁）
      。次查被告甲○○於警詢時自陳：其看到肇事A車煞停，但
      煞不住就撞到肇事A車，之後又被肇事C車撞擊後，再次推
      撞肇事A車等語（見本院卷第29頁）可知被告丙○○所駕駛
      之肇事A車，係遭肇事B車推撞，就本件事故應無過失。被
      告甲○○雖辯稱被告丙○○未保持安全距離等語。然查上開道
      路交通安全規則，係規定後車應保持「可以煞停」之距離
      ，故只要後車能成功煞停即可，至於後車煞停後與前車距
      離如何，並無規範。被告甲○○之主張顯然誤會上開規定，
      並不可採。
　　⒊次比對上開警詢筆錄與行車紀錄器影像截圖可知，肇事B車
      先撞擊肇事A車，肇事A車推撞系爭車輛，隨後肇事C車撞
      擊肇事B車，肇事B車再推撞肇事A車，然肇事A車並未二度
      撞擊系爭車輛。則被告乙○○雖駕駛肇事C車撞擊肇事B車，
      然未導致系爭車輛受有損害，是被告乙○○就系爭車輛所受
      損害，並無過失可言。被告丙○○、乙○○就原告所受損害既
      無過失，自無須負侵權行為之損害賠償責任。
（二）原告得請求賠償之金額若干？
　　⒈按民法第213條第1、3項規定：「負損害賠償責任者，除法
      律另有規定或契約另有訂定外，應回復他方損害發生前之
      原狀。第1項情形，債權人得請求支付回復原狀所必要之
      費用，以代回復原狀。」又所謂必要修復費用，如修理材
      料以新品換舊品時，應予折舊（最高法院77年度第9次民
      事庭會議決議參照）。
　　⒉經查，系爭車輛修理費用為60,550元（含工資28,650元、
      零件折舊前31,900元），有修護明細表在卷可參（見本院
      卷第7、8頁），而原告既係以新零件替代舊零件，自應就
      零件費用計算並扣除折舊，始屬公平。
　　⒊依行政院所頒固定資產耐用年數表及固定資產折舊率之規
      定，系爭車輛之耐用年數為5年，依定率遞減法每年折舊1
      000分之369，另依營利事業所得稅查核準則第95條第6項
      規定：「固定資產提列折舊採用定率遞減法者，以1年為
      計算單位，其使用期間未滿1年者，按實際使用之月數相
      當於全年之比例計算之，不滿1月者，以1月計。」查系爭
      車輛之出廠年月為110年7月，有公路監理電子閘門查詢結
      果在卷可證（見本院個資卷），迄至系爭事故發生時即11
      1年1月7日，已使用7月，則零件扣除折舊後之修復費用估
      定為25,034元（詳如附表之計算式），加計工資28,650元
      ，共計53,684元。原告請求在此範圍內，為有理由；逾此
      部分之請求，則屬無據。
五、綜上所述，原告依侵權行為之法律關係，請求被告甲○○給付
    原告53,684元，為有理由，應予准許；逾此部分之請求則屬
    無據，應予駁回。
六、本件原告勝訴部分係依民事訴訟法第436條之8適用小額訴訟
    程序所為之判決，應就被告敗訴部分，依同法第436條之20
    規定，依職權宣告假執行。
七、本件事證已臻明確，兩造其餘主張陳述及所提之證據，經審
    酌均與本院前揭判斷無影響，毋庸一一論述，附此敘明。
八、訴訟費用負擔之依據：民事訴訟法第79條。並依職權確定訴
    訟費用額如主文第3項所示。
中　　華　　民　　國　　111 　年　　5 　　月　　27　　日
　　　　　　　　　　　　　中壢簡易庭 法　官 周仕弘
以上為正本係照原本作成。
如不服本判決，應於送達後20日內，向本院提出上訴狀並表明上
訴理由，如於本判決宣示後送達前提起上訴者，應於判決送達後
20日內補提上訴理由書（須附繕本）。
中　　華　　民　　國　　111 　年　　5 　　月　　27　　日
　　　　　　　　　　　　　　　　　　 書記官 巫嘉芸
附表
折舊時間 折舊值 折舊後價值 第1年 31,900×0.369×(7/12)=6,866 31,900-6,866=25,034 

附錄：
一、民事訴訟法第436條之24第2項：
　　對於小額程序之第一審裁判上訴或抗告，非以其違背法令為
    理由，不得為之。
二、民事訴訟法第436條之25：
　　上訴狀內應記載上訴理由，表明下列各款事項：
(一)原判決所違背之法令及其具體內容。
(二)依訴訟資料可認為原判決有違背法令之具體事實。